

WILSON DAZA OSPINA

44 Años 07 de Marzo de 1.978 Cra. 92 No. 72ª 63 Bogotá Cel: 313 213 27 28

E-mail: wilsondaza2378@hotmail.com E-mail: wilsondaza2378@gmail.com

ESTUDIOS

1996 Bachiller Comercial

Bogotá Liceo Comercial las Américas

2015 Excel Bogotá Sena

2018 Organización Documental

Bogotá Sena

2018 Legislación Documental

Bogotá Sena

2018 Administración Documental

Bogotá Sena

2019 Inglés (A1-A2) Bogotá WordBee

2020 Metodología para la elaboración de inventarios y transferencias Documentales

Bogotá Archivo General de la Nación

2020 Expediente Electrónico de Archivo **Bogotá** Archivo General de la Nación

2020 Fundamentos Básicos de Gestión Documental

Bogotá Archivo General de la Nación

2020 Administración en Sistemas de la Información y Documentación

Bogotá UNINPAHU (Es proceso de certificación de tecnólogo)

2020 Análisis y Desarrollo en Sistemas de la Información - SENA

Bogotá (Finalizado Etapa Lectiva) Virtual – Etapa práctica

2021 Desarrollo de Software – MINTIC-UNIVERSIDAD SERGIO ARBOLEDA

Bogotá (Finalizado) Virtual

PERFIL PROFESIONAL

ANALISTA DE ARCHIVO, TÉCNICO DE MICROFILMACIÓN, Y DIGITALIZADOR CON MAS DE 10 AÑOS DE EXPERIENCIA, CON CONOCIMIENTOS EN TODO LO RELACIONADO CON LA GESTIÓN DOCUMENTAL; Y CON MANEJO DE PROGRAMAS COMO KODAK CAPTURE, FORMS, SOFTWARE INTERNO, ENTRE OTROS; CON UN ALTO NIVEL DE EFICACIA Y RAPIDEZ, YA QUE ME HE DESEMPEÑADO EN DIFERENTES LABORES Y CARGOS, CUMPLIENDO ASÍ LAS EXPECTATIVAS EMPRESARIALES Y PERSONALES. MANEJANDO ASÍ UN ALTO CONOCIMIENTO EN LA ORGANIZACIÓN DE DOCUMENTOS Y RECUPERACIÓN DE DATOS.

EXPERIENCIA LABORAL

NOMBRE DE LA EMPRESA, Grupo Alcomex S.A.

Periodos: 20/04/2021 a la Fecha

Cargo ocupado: Analista de Archivo

Tareas realizadas: Organización y clasificación documental, Radicación de

correspondencia, Encargado Área de Archivo, Creación y actualización FUID, entre otras

funciones asignadas.

NOMBRE DE LA EMPRESA, Global Technology Services GTS

Periodos: 02/05/2018 a 15/04/2021

Cargo ocupado: Auxiliar de Archivo

Tareas realizadas: Radicación de correspondencia, organización y clasificación

documental, Encargado Área de Pruebas, Apoyo Área de Listas, Creación y actualización

FUID; Proyecto Superintendencia de Industria y comercio (SIC).

NOMBRE DE LA EMPRESA, Grupo ASD

De: - 22/11/2017 a 16/03/2018

Cargo ocupado: Líder Digitalización y Transcriptor de Datos

Tareas realizadas: Digitalización e indexación, Organización y clasificación documental, Transcripción de datos; Proyecto (ANLA) Autoridad Nacional de Licencias Ambientales.

NOMBRE DE LA EMPRESA, Holística Organizacional De: - 11/06/2016 a 18/12/2016 - 01/06/2015 a 31/01/2016 Cargo ocupado: Líder Digitalización y Microfilmación

Tareas realizadas: Digitalización e indexación,

Organización y clasificación documental, Coordinación proyecto Universidad Piloto

NOMBRE DE LA EMPRESA, MIllionaires Group

De: 21/09/2015 a 12/01/2016

Cargo ocupado: Dealer (Inspector)
Tareas realizadas: Atención al Cliente
Supervisor

NOMBRE DE LA EMPRESA, Carvajal S.A.

De: 08/06/2014 A 19/08/2014

Cargo ocupado: Digitalizador

Tareas realizadas: Analizar documentos, Digitalización y Digitación; Proyecto Colombia

Mayor

NOMBRE DE LA EMPRESA: Microplanet LTDA.

Periodos: 01/09/2014 a 31/01/2015 16/12/2013 a 30/01/2014

05/09/2010 a 31/07/2011 01/11/2008 a 30/01/2009 01/08/2005 a

20/01/2006

Cargo ocupado: Digitalizador, Microfilmador y Aux. de Archivo Tareas realizadas: Digitalización, Microfilmación, Organización de Documentos

NOMBRE DE LA EMPRESA: Colombia Poker Tour

De: Marzo 2013 a Junio de 2014

Cargo ocupado: Supervisor

Tareas realizadas: Organización

Atención al Cliente

Supervisor

NOMBRE DE LA EMPRESA: Juegotec Personal en Misión

De: 29/01/2011 a 23/05/2013

Cargo ocupado: Supervisor con Funciones

Tareas realizadas: Atención al Cliente

Supervisor

NOMBRE DE LA EMPRESA: Adimagen LTDA

Periodos: 01/06/2013 a 15/12/2013 01/06/2012 a 30/12/2012

01/11/2011 a 03/01/2012

<u>Cargo ocupado:</u> Digitalizador, <u>Microfilmador y Aux. de Archivo</u> Tareas realizadas: Digitalización, Microfilmación, Organización de Documentos

NOMBRE DE LA EMPRESA: CSA Ltda.

De: 15/02/2010 a 31/07/2010

Cargo ocupado: Digitalizador

Tareas realizadas: Digitalización, Microfilmación, Organización de Documentos

NOMBRE DE LA EMPRESA: Infoimagen LTDA

De: 25/01/2006 a 5/11/2008

Cargo ocupado: Microfilmador y Aux. de Archivo

Tareas realizadas: Microfilmación

Organización de Documentos

NOMBRE DE LA EMPRESA: Contratamos Ltda.

De: 02/11/2007 a 29/09/2008 09/02/2004 a 20/09/2004

30/11/2001 a 20/01/2004 B/quilla.

30/11/2000 a 20/11/2001

Cargo ocupado: Supervisor

Tareas realizadas: Atención al Cliente

Supervisor

Manejo de Personal

NOMBRE DE LA EMPRESA: Club Arrayanes

De: 15/03/2005 a 30/11/2005 Cargo ocupado: Mesero

Tareas realizadas: Atención al Cliente

NOMBRE DE LA EMPRESA: Tienda Aguapanela's

De: 01/02/1999 a 30/12/1999 <u>Cargo ocupado: Barman</u>

Tareas realizadas: Atención al Cliente

NOMBRE DE LA EMPRESA: Protela S.A.

De: 15/08/1998 a 20/12/1998

Cargo ocupado: Auxiliar de Despachos Tareas

realizadas: Empaque y despacho de Mercancía.

REFERENCIAS LABORALES

Johanna Ceballos

Holística Organizacional (Bogotá) Gerente de Proyectos Teléfono 359 15 85 E-mail jceballos@holisticaorganizacional.com

Luis Alfonso Toro

Adimagen Ltda.(Bogotá) Gerente Teléfono 601 80 36 – 316 471 94 56

Global Technology Services GTS S.A.

(Bogotá)

Teléfono 593 22 00

REFERENCIAS PERSONALES

Jhon Barrera Amigo (Bogotá)

DIRECTOR POKER ROOM JACKIES CASINO 310 217 87 28

Carlos Hidalgo Amigo (Bogotá)

Tec. Microfilmación 310 558 08 58

WILSON DAZA OSPINA C.C. 80.018.687 Bta.